【裁判字號】    98,訴,558
【裁判日期】    990114
【裁判案由】    妨害性自主等
【裁判全文】
臺灣花蓮地方法院刑事判決               98年度訴字第558號
公  訴  人  臺灣花蓮地方法院檢察署檢察官
被      告  甲○○
選任辯護人  鍾年展律師
上列被告因妨害性自主等案件，經檢察官提起公訴（98年度偵字
第4878號），本院判決如下：
    主  文
甲○○犯攜帶兇器竊盜罪，共三罪，均累犯，各處有期徒刑捌月
，扣案之機車鑰匙壹把沒收；又犯攜帶兇器強盜罪，共三罪，均
累犯，各處有期徒刑柒年陸月，扣案之折疊刀壹把沒收；又犯攜
帶兇器強制性交未遂罪，共二罪，均累犯，各處有期徒刑參年捌
月、有期徒刑肆年，扣案之折疊刀壹把沒收；又犯攜帶兇器強制
猥褻罪，累犯，處有期徒刑參年肆月，扣案之折疊刀壹把沒收。
應執行有期徒刑拾伍年，扣案之機車鑰匙及折疊刀各壹把均沒收
。
    事  實
一、甲○○意圖為自己不法之所有，於民國98年9月17日凌晨1時
    許，攜帶其所有鑰匙及客觀上可供兇器使用之折疊刀各1 把
    ，在花蓮縣吉安鄉○○○街9 號前，竊得林文虎所有之車號
    HDQ-887號機車，並意圖為自己不法之所有，於同日凌晨1時
    50分許，騎乘該機車至花蓮縣吉安鄉○○路○段167 號吉安
    超商，以頭戴安全帽、臉戴口罩之方式遮掩相貌，在該超商
    櫃檯內，以折疊刀指向店員陳○○（姓名、年籍詳卷內資料
    ），脅迫陳○○交出金錢，至陳○○不能抗拒，而強得店內
    現金新台幣（下同）1 萬餘元、香菸數包及陳○○皮包內之
    現金1700元。甲○○並另起強制性交之犯意，推陳○○至該
    超商櫃檯旁之倉庫內，以折疊刀抵住陳○○之腰部，脅迫陳
    ○○替其口交，陳○○掙脫並表示拒絕，甲○○見狀乃自行
    在陳○○面前自慰，而強制性交未遂，之後並騎乘上開機車
    離開。
二、甲○○意圖為自己不法之所有，於98年9月23日凌晨2時許，
    攜帶上開兇器折疊刀及鎖匙各1 把，在花蓮縣花蓮市○○○
    ○街6號前，竊得彭新滋所有車號HEE-106號機車，並意圖為
    自己不法之所有，於同日凌晨2時20 分許，騎乘該機車至花
    蓮縣吉安鄉○○路571之1號林旺超商，以頭戴安全帽、臉戴
    口罩之方式遮掩相貌，手持折疊刀至該超商內，以折疊刀抵
    住店員蔡○○之腰部，脅迫蔡○○打開收銀機，至蔡○○不
    能抗拒，而強得店內收銀機及櫃檯旁之現金約3 萬元及蔡○
    ○皮包內現金400 元，嗣並另行基於強制猥褻之犯意，手持
    折疊刀抵住蔡○○身體，並以手強制撫摸蔡○○之大腿內側
    、臀部等處而為猥褻之行為後騎乘車號HEE-106 號機車離開
    。
三、甲○○意圖為自己不法之所有，於98年10月19日凌晨4 時許
    ，攜帶上開兇器折疊刀及鎖匙各1 把，在花蓮縣吉安鄉○○
    路○段93號前，竊得游文藝所有車號RAE-963 號機車，並意
    圖為自己不法之所有，於同日凌晨4時20 分許，騎乘該機車
    至上開林旺超商，以頭戴安全帽、臉戴口罩之方式遮掩相貌
    ，手持折疊刀至該超商內，以折疊刀架住店員蔡○○背部，
    至蔡○○不能抗拒，命蔡○○將店內10元硬幣共約3萬5千元
    放入該超商所有，印有可口可樂及芬達字樣之袋子各1 只內
    ，而強得上開財物，其並另行基於強制性交之犯意，以折疊
    刀抵住蔡○○之背部，脅迫蔡○○替其口交，並以暴力將蔡
    ○○之身體壓往其生殖器，蔡○○一直抵抗，不肯蹲下，甲
    ○○乃接續以手強制撫摸蔡○○之胸部、下體處，蔡○○雖
    用手抵擋，仍遭其強制撫摸，甲○○並同時自慰，而強制性
    交未遂，之後其即騎乘車號RAE-963號機車離開。嗣於98 年
    10月23日凌晨2時30分許，經警在花蓮縣吉安鄉○○○街 18
    號甲○○居所，發覺甲○○行跡可疑，且屋內停放遭竊之車
    號RAE-963 號機車，乃上前盤查，經其同意搜索其上開居所
    ，並查扣其上開強得之10元硬幣共33680 元、印有可口可樂
    、芬達字樣之袋子各1只、上開行強所用之折疊刀1把、行竊
    機車用之鑰匙1把、口罩1個、黑色外套及黑色上衣各1 件及
    安全帽1頂，而循線查悉上情。
四、案經陳○○、蔡○○告訴暨花蓮縣警察局吉安分局報請臺灣
    花蓮地方法院檢察署檢察官偵查起訴。
    理  由
一、上開犯罪事實，迭據被告甲○○於警詢、偵查及本院審理時
    坦承不諱，核與證人陳○○、蔡○○於警詢及偵查中、證人
    游漢清於警詢所述情節大致相符（被告及辯護人對上開證人
    於警詢及偵查中之陳述，均同意作為證據，本院認為其等警
    詢陳述作成時之情況適當，又其等於偵查中之陳述亦無顯不
    可信之情況，依刑事訴訟法第159條之5第1項及同法第159條
    之1第2項之規定，其等上開陳述均有證據能力）。又被告雖
    於警詢及偵查時坦承於第2次及第3次行強時均有強得香菸，
    但證人蔡○○於警詢及偵查時均僅證述現金遭強，並未提及
    香菸，證人即林旺超商負責人林明德於警詢中亦證述：兩次
    遭強物品各為現金3萬元左右、硬幣3萬5千元，第2次並強走
    櫃檯內之袋子2只等語，是尚難認被告第2、3 次行強所得物
    品包括香菸在內。此外，復有花蓮縣警察局吉安分局搜索扣
    押筆錄、扣押物品目錄表各1份、贓證物品認領保管單2張、
    花蓮縣警察局車輛尋獲電腦輸入單1 張、車號查詢重型機車
    車籍資料2張、錄影翻拍照片及現場照片共46 張附卷足參，
    暨有被告行強所用之折疊刀1把、行竊機車用之鑰匙1把、口
    罩1個及安全帽1頂扣案可憑，是被告之自白與事實相符，應
    堪採信。本件事證明確，被告犯行洵堪認定，應依法論科。
二、核被告所為事實一，係犯刑法第321條第1項第3 款攜帶兇器
    竊盜罪、同法第330條第1項攜帶兇器強盜罪及同法第222 條
    第2項、第1項第8 款攜帶兇器強制性交未遂罪；被告所為事
    實二，係犯刑法第321條第1項第3 款攜帶兇器竊盜罪、同法
    第330條第1項攜帶兇器強盜罪及同法第224條之1攜帶兇器強
    制猥褻罪；被告所為事實三，係犯刑法第321 條第1項第3款
    攜帶兇器竊盜罪、同法第330條第1項攜帶兇器強盜罪、同法
    第222條第2項、第1項第8款攜帶兇器強制性交未遂罪。又被
    告為事實三加重強制性交行為時，係於密接之時間，在同一
    地點，對同一被害人蔡○○先要求口交，並將蔡○○強壓往
    其生殖器，因遭蔡○○抵抗，乃續為強制撫摸蔡○○胸部、
    下體等猥褻行為，是被告所為之上開行為間之獨立性極為薄
    弱，在時間差距上亦難強行分開，應認為係在被告強制性交
    之單一犯意下所為數個舉動之接續施行，為接續犯，其所為
    猥褻之行為係強制性交之階段行為，不另論罪（臺灣高等法
    院94年度上訴字第1126號判決及臺灣高等法院臺南分院95年
    度重上更(四)字第341 號判決可參）。檢察官認被告此部分
    行為另構成強制猥褻罪，容有未洽。再被告前因竊盜案件，
    經本院判處有期徒刑4月確定，甫於95年4月24日易科罰金執
    行完畢，此有臺灣高等法院被告前案紀錄表1 份在卷可參，
    其於有期徒刑執行完畢後5 年內故意再犯本件為有期徒刑以
    上之罪，均為累犯，皆應依法加重其刑。查刑法上所謂中止
    未遂，係指行為人已著手於犯罪之實行，因自己之意思而中
    止進行，或雖已實行，而以己意防止其結果之發生，因之未
    發生犯罪之結果者而言。是行為人若已著手於犯罪之實施，
    且其行為已有發生結果之危險，而於結果尚未發生前，縱因
    己意而消極中止其犯行，然未積極採取防果行為，而係由被
    害人為防果之行為，致未發生結果者，仍屬因外力介入而致
    犯罪未遂之障礙未遂，與中止未遂有間（最高法院刑事判決
    95 年度台上字第6867 號判決可參）。被告已著手對被害人
    陳○○、蔡○○為加重強制性交行為，係因被害人等反抗而
    未能強制性交得逞，被告既因外力介入之障礙而作罷，非係
    出於其自由意思而為決定，依上開說明，並無刑法第27條第
    1項中止未遂之適用，爰依刑法第25條第2項未遂犯之規定就
    其所犯2 次強制性交未遂罪，均減輕其刑，並依法先加後減
    之。其所犯上開數罪，犯罪時間不同，顯係犯意各別，應予
    分論併罰之。爰審酌被告為年輕力壯、四肢健全之青年，竟
    不思正途取財，反恃暴力強取財物及妨害性自主，不僅造成
    被害人陳○○、蔡○○身心遭受重創，更嚴重危害社會治安
    ，其犯罪之動機、手段、所生之危害，迄今未與被害人達成
    和解，及犯罪後坦承犯行之態度等一切情狀量處如主文所示
    之刑，並定其應執行之刑，以資懲儆。。扣案之折疊刀、鑰
    匙各1 把，為被告供犯罪所用之物，且為被告所有，業據被
    告供承在卷，依刑法第38條第1項第2款之規定宣告沒收。
據上論斷，應依刑事訴訟法第299條第1項前段，刑法第321條第1
項第3款、第330條第1項、第222條第2項、第1項第8款、第224條
之1、第47條第1項、第25條第2項、第51條第5款、第38條第1 項
第2款，判決如主文。
本案經檢察官吳宇青到庭執行職務
中    華    民    國    99    年    1     月    14    日
                  刑事第三庭  審判長  法  官   李世華
                                      法  官   蕭一弘
                                      法  官   湯國杰
以上正本證明與原本無異。
如不服本判決應於收受送達後10日內向本院提出上訴書狀，並應
敘述具體理由。其未敘述上訴理由者，應於上訴期間屆滿後20日
內向本院補提理由書(均須按他造當事人之人數附繕本)「切勿逕
送上級法院」。告訴人或被害人如對於本判決不服者，應具備理
由請求檢察官上訴，其上訴期間之計算係以檢察官收受判決正本
之日期為準。
中    華    民    國    99    年    1     月    15    日

                                      書記官

附錄本判決論罪之法律條文：
中華民國刑法第321條第1項第3款：
犯竊盜罪而有左列情形之一者，處6月以上、5年以下有期徒刑：
三、攜帶兇器而犯之者。
中華民國刑法第330條第1項：
犯強盜罪而有第321條第1項各款情形之一者，處7 年以上有期徒
刑。
中華民國刑法第222條：
犯前條之罪而有下列情形之一者，處7年以上有期徒刑：
一、二人以上共同犯之者。
二、對未滿十四歲之男女犯之者。
三、對精神、身體障礙或其他心智缺陷之人犯之者。
四、以藥劑犯之者。
五、對被害人施以凌虐者。
六、利用駕駛供公眾或不特定人運輸之交通工具之機會犯之者。
七、侵入住宅或有人居住之建築物、船艦或隱匿其內犯之者。
八、攜帶兇器犯之者。
前項之未遂犯罰之。
中華民國刑法第224條之1：
犯前條之罪而有第222條第1項各款情形之一者，處3年以上10 年
以下有期徒刑。

司法院資訊處製作；財團法人民間司法改革基金會備份。
